臺灣臺中地方法院刑事判決　　　　　　　　　　　　　九十四年度訴字第二八三號
　　公　訴　人　臺灣臺中地方法院檢察署檢察官
　　被　　　告　辛○○
　　選任辯護人　黃嘉明律師
右列被告因違反稅捐稽徵法等案件，經檢察官提起公訴（九十三年度偵字第一六二六
九號），本院判決如左：
    主  文
辛○○行使偽造私文書，足以生損害於公眾及他人，處有期徒刑肆月，如易科罰金，
以參佰元折算壹日；又公司負責人，為納稅義務人以不正當方法逃漏稅捐，處有期徒
刑肆月，如易科罰金，以參佰元折算壹日；應執行有期徒刑柒月，如易科罰金，以參
佰元折算壹日。
    犯罪事實
一、辛○○係址設臺中市○區○○路七三○號一樓金泉企業有限公司（下簡稱金泉公
    司）之總經理及實際負責人，為從事業務之人，其明知吳雲龍係於民國八十八年
    十二月十九日開始至金泉公司上班（至八十九年三月間離職），擔任送桶裝瓦斯
    給客戶之工作，薪水按件計酬（即以所送瓦斯價錢之一成計酬），八十八年之薪
    資總所得僅為新臺幣（下同）八千三百零六元，竟為逃漏金泉公司之營利事業所
    得稅，而基於行使從事業務之人明知為不實事項而登載於其業務上作成之文書、
    行使偽造私文書之犯意，於八十八年十二月底至八十九年一月初間某日，利用吳
    雲龍提出印章支領八十八年十二月份薪資八千三百零六元及繕費一千零四十元之
    機會，先在「八十八年度薪工資支領及職工扶養親屬表」下方之「薪工資支領表
    」上偽填吳雲龍於八十八年一月至十一月，每月支領薪資二萬六千七百十元、膳
    費三千五百元等資料，繼盜用吳雲龍之印章同時接續蓋在一月至十一月支領薪資
    及繕費之蓋章處各一枚（計二十二枚），以偽造吳雲龍八十八年一月至十一月份
    亦領有薪資及繕費之「薪工資支領表」，偽造完成後，於八十九年四月間某日，
    將該含有「薪工資支領表」之「八十八年度薪工資支領及職工扶養親屬表」及其
    他申報稅捐資料，一併交予某不知情之成年女會計師處理金泉公司八十八年度之
    營利事業所得稅申報事宜，該女會計師即依據該不實資料，同時接續在吳雲龍之
    八十八年度「各類所得扣繳暨免扣繳憑單」上，登載給付總額為三十萬零二千一
  百十六元（因採媒體申報專用方式，故共有三聯，即報核聯、證明聯、備查聯）
    ，在金泉公司之「八十八年度營利事業所得稅結算申報書」上登載薪資支出共一
    百零一萬六千七百九十四元，在「八十八年度營業成本明細表」上登載直接人工
    一百二十五萬七千九百九十五元，在「劃分八十八年度薪資及直接人工明細表」
    上登載吳雲龍八十八年一月至十一月每月薪資二萬六千七百十元，登載完成後，
    於八十九年五月十五日，持吳雲龍之「各類所得扣繳暨免扣繳憑單」之報核聯及
    前揭「八十八年度薪工資支領及職工扶養親屬表」、「八十八年度營利事業所得
    稅結算申報書」、「八十八年度營業成本明細表」、「劃分八十八年度薪資及直
    接人工明細表」，向財政部臺灣省中區國稅局大智稽徵申報金泉公司八十八年度
    之營利事業所得稅，以行使前揭偽造之「八十八年度薪工資支領及職工扶養親屬
    表」及不實填載之「八十八年度營利事業所得稅結算申報書」、「八十八年度營
    業成本明細表」、「劃分八十八年度薪資及直接人工明細表」，致使吳雲龍因而
    增加該年度之綜合所得額，使納稅義務人金泉公司增加營業成本減少營利所得，
    而逃漏營利事業所得稅計七萬三千四百五十三元，足以生損害於吳雲龍及稅捐機
    關對課稅管理之正確性。
二、案經被害人吳雲龍（已於八十九年十一月十五日死亡）之母乙○○○訴請臺灣臺
    中地方法院檢察署檢察官偵查起訴。
    理  由
一、訊據被告辛○○，固坦承其為金泉公司之總經理兼實際負責人，及將前揭吳雲龍
    之「八十八年度薪工資支領及職工扶養親屬表」連同其他報稅資料交予某不知情
    之成年女會計師，以製作吳雲龍之「各類所得扣繳暨免扣繳憑單」、金泉公司之
    「八十八年度營利事業所得稅結算申報書」、「八十八年度營業成本明細表」、
    「劃分八十八年度薪資及直接人工明細表」，及持向財政部臺灣省中區國稅局大
    智稽徵所申報金泉公司八十八年度營利事業所得稅之事實，惟矢口否認有行使從
    事業務之人明知為不實事項而登載於其業務上作成之文書及行使偽造私文書之行
    為，辯稱：吳雲龍確於八十八年一月一日即到金泉公司應徵上班，擔任送桶裝瓦
    斯之工作，至八十九年三月底才離職，此有多位購買瓦斯之客戶可以證明，且「
    八十八年度薪工資支領及職工扶養親屬表」上面之吳雲龍印文，都是吳雲龍領錢
    時自己蓋上去的云云。
二、經查，右揭犯罪事實業據告訴人乙○○○於警詢、檢察官偵訊中及本院審理時，
    一再指訴在卷，並有財政部臺灣省中區國稅局大智稽徵所以九十三年六月二十九
    日中區國稅大智一字第○九三○○一三八七三號函送之前揭「八十八年度營利事
    業所得稅結算申報書」、「八十八年度營業成本明細表」、「劃分八十八年度薪
    資及直接人工明細表」、「八十八年度薪工資支領及職工扶養親屬表」，及告訴
    人提出之吳雲龍八十八年度「各類所得扣繳暨免扣繳憑單」附卷可稽（參第九○
    六九號偵卷第十一、第十三～第二十頁），而金泉公司因而逃漏營利事業所得稅
    七萬三千四百五十三元，亦經財政部臺灣省中區國稅局大智稽徵所以九十三年九
    月二十七日中區國稅大智一字第○九三○○二○三一○號函敘在卷（附於前揭偵
    卷第七八頁，該函載虛報吳雲龍八十八年一、二月份薪資所得五萬三千四百二十
    元，逃漏營利事業所得稅一萬三千三百五十五元，依此類推，虛報十一個月薪資
    所得二十九萬三千八百十元，逃漏營利事業所得稅即為七萬三千四百五十三元）
    。
三、次查，(一)吳雲龍於八十八年一、二月份係在展華化學工業股份有限公司（下簡稱
    展華公司）上班，擔任內勤工作，且時常加班乙情，有證人即介紹吳雲龍到展
    華公司工作之張孝儀於九十三年九月七日在檢察官偵訊中結證稱：「（問：吳雲
    龍有去過展華公司工作？）有，他從八十七年九月開始做到八十八年吃完尾牙就
    沒有做了」、「（問：吳雲龍為何去展華公司工作？）他來就職前一陣子就沒有
    工作，我就介紹他來公司工作」、「（問：他在公司任何職？）做調配混合，都
    是在工廠內工作，不須出差，也不用在外面跑」（參前揭偵卷第五六頁筆錄），
    證人即吳雲龍在展華公司工作時之主管丁○○於九十三年十月五日在檢察官偵
    訊中結證稱：「（問：是否認識吳雲龍？）他是到公司才認識的，他到公司擔任
    生產部技術人員」、「（問：你記得他自何時工作到何時？）八十七年九月到八
    十八年二月」、「（問：你為何記得他是工作到八十八年二月？）因為我們公司
    會計那裡有他的薪資紀錄」、「（問：上班時間？）上午七時五十分到中午十二
    時，下午一時三十分到下午五時三十分」、「（問：你是他的主管是否需要管到
    他的職務？）就是每天都在同一部門工作，由我每天分派他不同工作給他做」、
    「（問：做完之後你是否要驗收？）每天都要確認」、「（問：你們公司能否兼
    差？）不能」（參前揭偵卷第八二～第八三頁筆錄），展華公司以九十三年七
    月十五日展總九十三字第○七○一號函載：「經查明吳雲龍於八十七年九月至八
    十八年二月曾在本公司生產部門任職員工，日薪九百元，外加交通、伙食津貼，
    每日九十元」（參前揭偵卷第三八頁），吳雲龍之勞保資料載：「展華公司於
    八十七年十月二日替吳雲龍加保至八十八年三月一日退保」（參前揭偵卷第二四
    頁），展華公司以九十三年八月四日展總九十三字第○八○一號函送之吳雲龍
    於八十八年一、二月份在展華公司支領薪水、加班費之印領清冊（參前揭偵卷第
    四八～第五三頁），臺灣銀行臺中工業區分行以九十三年十一月二十六日中工
    營字第○九三○○○四○六三一號函送吳雲龍帳戶出入明細中載：「展華公司於
    八十七年十月二十六日匯入一萬三千九百五十元、八十七年十一月十一日匯入一
    萬四千零十六元，八十七年十一月二十六日匯入一萬三千五百元，八十七年十二
    月十一日匯入一萬一千八百十七元，八十七年十二月二十八日匯入一萬三千九百
    五十元、八十八年一月十一日匯入一萬三千九百三十四元、八十八年一月二十六
    日匯入八千九百五十元、八十八年二月十一日匯入一萬六千八百二十四元、八十
    八年二月十二日匯入二萬四千八百四十元（年終獎金）、八十八年二月二十六日
    匯入一萬二千六百元，八十八年三月十一日匯入九千九百五十五元（參前揭偵卷
    第一一○～第一一三頁），證人即展華公司會計蔡宛真於九十三年十二月二十
    七日在檢察官偵訊中結證稱：「公司的薪資跟伙食費分開列，每個月匯款二次，
    例如一月份薪水，一月二十六日及二月十一日各匯一次，所以吳雲龍八十八年一
    月二十六日是匯半薪一萬三千九百五十元，因為吳雲龍有借支五千元，所以扣掉
    五千元，而二月十一日的匯款金額是加上伙食費、加班費、交通津貼，並扣掉伙
    食、健保、勞保之後的金額，而薪資表上一月薪水二萬五千九百九十五元，是包
    括交通津貼五百七十元，二月份薪資計算方式如前（並提出薪資單一份附卷）」
    （參前揭偵卷第一六○頁筆錄、第一六三頁）等證據可資證明。茲按吳雲龍於八
    十八年一、二月份，若未在展華公司工作，展華公司當不可能每月規律的匯兩次
    錢到吳雲龍在臺灣銀行所開設之帳戶內及為吳雲龍投保勞工保險，又吳雲龍在展
    華公司之工作既非屬外務性質，其亦不可能利用上班時間到金泉公司兼差搬送桶
    裝瓦斯，足徵吳雲龍於八十八年一、二月均在展華公司任職，並未在金泉公司工
    作甚明。(二)被告於九十三年八月十二日在檢察官偵訊中供稱：「吳雲龍是來做
    臨時工，當天做完就將錢交給他，有時候還向公司借錢超過額度」（參前揭偵卷
    第四五頁），於九十四年三月二十五在本院供稱：「吳雲龍一月一日十點來應徵
    ，當時很缺人，我就跟他說你馬上可以上工，我們按工作的業績計酬，也就是以
    營業額的一成計酬，也就是說他送五百元就是五十元工資給他」、「（問：你們
    送瓦斯是按金額算酬勞？這樣子的話每月薪水是否一樣？）送瓦斯的外勤人員每
    個人每個月的薪水都不一樣，只有這個月的薪水比上個月少在一千元以內的時候
    就發給跟上個月同額的薪水」（參本院卷第六六、第七五頁），顯見被告對於金
    泉公司支付吳雲龍薪水之方式係每日發或按月發，說詞前後不一，前揭「劃分
    八十八年度薪資及直接人工明細表」載：「送貨員（包括吳雲龍）之薪水每人不
    一樣，且吳雲龍以外之其他人每人每個月之薪水也大多不同」，是可認被告謂送
    貨員之薪水係「按件計酬」應該為真。茲吳雲龍之薪水既是按件計酬，依理不可
    能每月都相同，但吳雲龍之薪工資支領表上卻載吳雲龍八十八年一月至十一月，
    每月之薪資均為二萬六千七百十元，僅十二月份是八千三百零六元，此非惟一月
    至十一月份之薪水與十二月份之薪水落差太大，顯然異常，且一月至十一月薪水
    都一樣，亦屬極不可能之事，核以告訴人於本院結證稱：「我收到國稅局的補稅
    通知之後有到瓦斯行去問，老闆娘開電腦查，我看到電腦上面紀錄，是八十八年
    十二月十九日才開始去上班，我有去請他們幫我兒子補稅，他們說妳兒子已經死
    了不用管它，後來我打電話他們都不接電話、不處理，所以我才控告他」（參本
    院卷第六三頁審判筆錄），及吳雲龍於八十八年一、二月份尚在展華公司上班等
    情（詳如前述），本院因認吳雲龍應係八十八年十二月十九日開始到金泉公司上
    班，其八十八年一月至十一月之薪資資料，均係被告為逃漏金泉公司稅捐而憑空
    捏造無訛。
四、再查，被告雖於檢察官偵訊中聲請傳訊證人陳聖梓、賴清枝、甲○○、林錫玄，
    在本院準備程序中聲請傳訊證人王壬○○、丙○○、甲○○、戊○○、庚○○（
    以上諸人均為金泉公司之客戶），以證明吳雲龍自八十八年一月間起至八十九年
    三月間止，確實曾在金泉公司擔任送瓦斯之工作，惟(一)在檢察官偵訊中證人陳聖
    梓、賴清枝均證稱：「曾看過吳雲龍送瓦斯，但時間均在八十九年間」（參前揭
    偵卷第九五、第一二○頁筆錄），證人林錫玄則稱：「對吳雲龍沒有印象」（參
    前揭偵卷第一五四頁筆錄），(二)九十三年十二月十四日在檢察官偵訊中證人甲○○結證稱：「我一個月叫二、三支瓦斯，叫瓦斯大部分白天，吳雲龍這個人我在
    八十八年靠近農曆年時（亦即八十八年一、二月間）有見過，這個人稍微跛腳」
    （參前揭偵卷第一三八～第一三九頁筆錄），九十四年三月二十五日在本院審理
    中證人王壬○○結證稱：「（問：妳何時才開始叫被告的瓦斯？）一、二十年左
    右」、「（問：認不認識瓦斯行裡面的吳雲龍？）我不認識他的名字只知道他姓
    吳」、「（問：這個人長相特徵如何？）體格不錯但跛腳」、「（問：何時開始
    看到姓吳的？）八十八年二月舊曆年我出國回來叫瓦斯時看到」、「（問：從這
    次之後還有沒有看到他？）出國回來後就沒有看過了」、「（問：妳是什麼時間
    叫瓦斯？）大概煮中飯的時候」，證人丙○○結證稱：「（問：被告公司送瓦斯
    的人員你是否都認識？）都認識但我不知道名字，因為送來拿錢就走了」、「（
    問：裡面有一個叫吳雲龍你是否認識？）不認識，我需要看他特徵我才知道」、
    「（問：裡面有沒有看過跛腳的人？）好久了只有一個，大約八十八年二、三月
    舊曆年我去泰國回來看過」、「（問：為何看過這個人？）因為他送瓦斯過來，
    因為他跛腳」、「（問：你從何時開始叫瓦斯？）三十多年了」、「（問：三十
    多年之間除了去泰國外還有去過其他地方？）日本，去泰國一次，日本一次」、
    「（問：你記得去日本回來那次送瓦斯過來的那個人長相如何？）不記得」（參
    本院卷第五一～第五七頁審判筆錄），依甲○○、王壬○○、丙○○所述，渠三
    人均於八十八年二月間有看過吳雲龍送瓦斯，然告訴人在本院陳稱：「（問：
    妳兒子為何會跛腳？）他是在當兵以前就跛腳，但是因為平常走路的時候都看不
    出來，所以可以當兵，只有在快速跑步的時候稍微可以看得出來，平常是看不出
    來的，我兒子也有當完兵沒有因為身體狀況被退役」（參本院卷第六三頁審判筆
    錄），證人丁○○在本院結證稱：「（問：吳雲龍在上班時你看得出他跛腳？
    ）看不出來，現在聽他媽媽講才知道他有跛腳，如果看得出來他有跛腳就不能來
    公司上班」（參本院卷第六四頁審判筆錄），茲吳雲龍若跛腳明顯到讓甲○○、
    王壬○○、丙○○看得出來，則丁○○豈有看不出來之理，且明顯跛腳之體位狀
    況，亦應為兵役法第四條規定之免役情形，吳雲龍又怎能服完兵役，再三位證人
    均時常向金泉公司叫瓦斯，已屬例行性之事，無何特別之處，依情當不可能留下
    特別之記憶，是渠等怎能記得約六年前之某時係何人送瓦斯給他們，此點顯與一
    般人之記憶有違至明，況吳雲龍於八十八年一、二月份係在展華公司上班，其如
    何能於白天送瓦斯給該三位證人，本院因認石朝黃等三人之證詞，並不能據為對
    被告有利之認定，從而經本院傳喚未到庭之甲○○、戊○○、庚○○，即無再傳
    訊之必要。
五、被告雖再辯稱：若吳雲龍於八十八年一、二月份確實在展華公司工作，為何展華
    公司提不出吳雲龍之出勤卡等語；惟被告自稱吳雲龍自八十八年一月一日起即在
    金泉公司上班，但亦提不出吳雲龍之出勤卡，並在檢察官偵訊中稱：「打卡單沒
    有留這麼久」（參前揭偵卷第四四頁筆錄），是以展雲公司有無提出吳雲龍之出
    勤卡，並不影響本院依據前揭證據為吳雲龍於八十八年一、二月份係在展華公司
    上班之認定。另被告在吳雲龍八十八年一至十一月份之薪資及繕費蓋章處所蓋之
    印文，與八十八年十二月份吳雲龍真正有領取薪資及繕費所蓋之印文完全一樣，
    應屬同一顆印章所蓋，本院因認被告係盜用吳雲龍之印章在八十八年一月至十一
    月份之薪資及繕費蓋章處蓋章。綜上所述，本院認被告所辯均係卸責之詞，不足
    採信。本件事證明確，被告犯行應堪認定。
六、按營利事業填報「各類所得扣繳暨免扣繳憑單」、「營利事業所得稅結算申報書
    」、「營業成本明細表」、「薪資及直接人工明細表」，乃附隨其業務而製作，
    均係業務上作成之文書，另「薪工資支領及職工扶養親屬表」係員工蓋章表示已
    領取薪資及繕費留給資方之收據，應屬私文書，被告係金泉公司總經理兼實際負
    責人，為從事業務之人，其於偽造「八十八年度薪工資支領及職工扶養親屬表」
    後，又利用不知情之女會計師將不實之事項登載於業務上作成之吳雲龍「各類所
    得扣繳暨免扣繳憑單」、「八十八年度營利事業所得稅結算申報書」、「八十八
    年度營業成本明細表」、「劃分八十八年度薪資及直接人工明細表」，並持向國
    稅局報稅之行為，使吳雲龍因而增加該年度之綜合所得額，使納稅義務人金泉公
    司增加營業成本減少營利所得，而逃漏營利事業所得稅，足以生損害於吳雲龍及
    稅捐機關對課稅管理之正確性。次按公司與公司負責人，在法律上並非同一人格
    主體，稅捐稽徵法第四十七條第一款所定，公司法規定之公司負責人應受處罰，
    係自同法第四十一條轉嫁而來，屬於「代罰」性質，其個人究非納稅義務人，公
    司負責人為公司之代表人，其為公司所為行為，應由公司負責，故公司負責人為
    公司以不正當方法逃漏稅捐，因納稅義務人為公司，其所觸犯稅捐稽徵法第四十
    一條之罪之犯罪或受罰主體，仍為公司，而非公司負責人，僅因公司於事實上無
    從擔負自由刑之責任，基於刑事政策上之考慮，同法第四十七條第一款將納稅義
    務人之公司應處徒刑之規定，轉嫁於公司負責人，是公司負責人依該條款而適用
    徒刑之處罰，乃屬代罰之性質，並非因其本身之犯罪而負行為責任。
七、核被告所為，係犯刑法第二百十條、第二百十六條之行使偽造私文書罪、第二百
    十五條、第二百十六條之行使業務上登載不實文書罪、稅捐稽徵法第四十七條第
    一款、第四十一條之公司負責人為納稅義務人以不正當方法逃漏稅捐罪。又被
    告盜用吳雲龍印章同時接續在「八十八年度薪工資支領及職工扶養親屬表」上之
    八十八年一月至十一月份支領薪資及繕費蓋章處盜蓋二十二枚印文之行為，屬單
    純一行為，且為偽造該份「八十八年度薪工資支領及職工扶養親屬表」之階段行
    為，而偽造該「八十八年度薪工資支領及職工扶養親屬表」之低度行為，為高度
    之行使行為所吸收，均不另論罪，被告利用不知情之成年女會計師將吳雲龍不
    實之薪資資料登載於吳雲龍八十八年度之「各類所得扣繳暨免扣繳憑單」、金泉
    公司之「八十八年度營利事業所得稅結算申報書」、「八十八年度營業成本明細
    表」、「劃分八十八年度薪資及直接人工明細表」，並連同前揭「八十八年度薪
    工資支領及職工扶養親屬表」，持向稅捐機關申報營利事業所得稅之行為，屬於
    間接正犯，被告利用不知情之女會計師不實登載吳雲龍八十八年度之「各類所
    得扣繳暨免扣繳憑單」、金泉公司之「八十八年度營利事業所得稅結算申報書」
    、「八十八年度營業成本明細表」、「劃分八十八年度薪資及直接人工明細表」
    之行為，為後來之行使行為所吸收，不另論罪，被告利用不知情之女會計師，
    同時持偽造之「八十八年度薪工資支領及職工扶養親屬表」（私文書）及登載不
    實之吳雲龍八十八年度「各類所得扣繳暨免扣繳憑單」、金泉公司之「八十八年
    度營利事業所得稅結算申報書」、「八十八年度營業成本明細表」、「劃分八十
    八年度薪資及直接人工明細表」（業務上登載不實之文書），向稅捐機關申報營
    利事業所得稅，係屬一行為觸犯二罪名之想像競合犯，應從一重之行使偽造私文
    書罪處斷，公訴人雖未就被告行使偽造私文書罪部分起訴，惟因此部分與起訴
    事實有想像競合犯之裁判上一罪關係（如前所述），本院自得併予審理，起訴
    書雖僅載被告不實填載吳雲龍八十八年一、二月份之薪資共五萬三千四百二十元
    於「各類所得扣繳暨免扣繳憑單」上，逃漏營利事業所得稅一萬三千三百五十五
    元，惟經本院審理結果，被告之行為應如前揭犯罪事實攔所載，且虛載三月至十
    一月薪資部分，為原起訴事實之擴張，屬概括一罪，本院自得併予審理，起訴
    書雖載被告僅有不實填載吳雲龍之八十八年度「各類所得扣繳暨免扣繳憑單」，
    惟前揭「八十八年度營利事業所得稅結算申報書」、「八十八年度營業成本明細
    表」、「劃分八十八年度薪資及直接人工明細表」中對於金泉公司八十八年度之
    薪資支出、直接人工成本之記載，均因虛報吳雲龍之薪資而有錯誤，因而此部分
    亦屬業務上登載不實之文書，且屬於起訴事實之擴張，本院自得予以論究，刑
    法第五十五條所規定之牽連犯，必須同一人犯一罪而其方法或結果行為另犯他罪
    名，始克相當，亦即必須同一犯罪主體之二個以上犯罪行為間，具有目的與方法
    、或原因與結果之關係，始得從一重處斷，公司負責人為納稅義務人之公司以不
    正當方法逃漏稅捐，既非稅捐稽徵法第四十一條之犯罪或受罰主體，僅依同法第
    四十七條第一款之規定，代替公司受徒刑之處罰，自與其本身為犯罪主體所犯其
    他罪名間，不具牽連犯關係（參照最高法院八十九年度臺非字第五○號判決），
    是以被告所犯前揭從一重處斷之行使偽造私文書罪與公司負責人為納稅義務人以
    不正當方法逃漏稅捐罪間，係屬犯意各別，行為互異，應予分論併罰。爰審酌被
    告犯後飾詞卸責，不見悔意，惟逃漏稅捐不多情節尚屬輕微等一切情狀，分別量
    處如主文所示之刑，再刑法第四十一條關於自由刑得易科罰金之規定，於九十年
    一月十日業經修正公布，並於同年月十二日生效施行，依同法第二條第一項前段
    從新從輕之規定，被告所犯二罪均應諭知易科罰金之折算標準，並定其應執行之
    刑，及諭知易科罰金之折算標準。另(甲)吳雲龍之八十八年度「各類所得扣繳暨免
    扣繳憑單」之報核聯及前揭「八十八年度薪工資支領及職工扶養親屬表」、「八
    十八年度營利事業所得稅結算申報書」、「八十八年度營業成本明細表」、「劃
    分八十八年度薪資及直接人工明細表」，均已交付財政部臺灣省中區國稅局大智
    稽徵所申報金泉公司八十八年度之營利事業所得稅，均非屬被告所有之物，(乙)吳
    雲龍之八十八年度「各類所得扣繳暨免扣繳憑單」之證明聯及備查聯本均應交予
    吳雲龍以申報綜合所得稅及備查，惟告訴人陳稱因搬家並未收到在卷，目前下落
    不明，故以上文書均未併為沒收之宣告。末盜用他人真印章所蓋之印文，並非偽
    造印章之印文，不在刑法第二百十九條所定必須沒收之列，故未能併予宣告沒收
    （最高法院四十八年臺上字第一一三號判例參照），是以被告在「八十八年度薪
    工資支領及職工扶養親屬表」上所盜蓋之吳雲龍印文二十二枚，即未能併為沒收
    之宣告。
八、金泉公司涉嫌觸犯稅捐稽徵法第四十一條規定之部分，應由檢察官依法偵查，併
    此告發。
據上論斷，應依刑事訴訟法第二百九十九條第一項前段，稅捐稽徵法第四十七條第一
款、第四十一條，刑法第十一條前段、第二條第一項前段、第二百十條、第二百十五
條、第二百十六條、第五十五條、修正後刑法第四十一條第一項前段、第二項、第五
十一條第五款，罰金罰鍰提高標準條例第一條前段、第二條，判決如主文。
本件經檢察官己○○到庭執行職務
中      華      民      國    九十四    年      四      月      四      日
                              臺灣臺中地方法院刑事第十三庭
                                  審判長法    官  許  旭  聖
                                        法    官  許  月  馨
                                        法    官  李  秋  娟
右正本證明與原本無異。
如不服本判決，應於送達後十日內向本院提出上訴狀（須附繕本），上訴於臺台灣高
等法院臺中分院。
                                        書記官
中      華      民      國    九十四    年      四      月      四      日
附錄論罪科刑法條
稅捐稽徵法第四十一條：
納稅義務人以詐術或其他不正當方法逃漏稅捐者，處五年以下有期徒刑、拘役或科或
併科新臺幣六萬元以下罰金。
稅捐稽徵法第四十七條第一款：
本法關於納稅義務人、扣繳義務人及代徵人應處徒刑之規定，於左列之人適用之：
一公司法規定之公司負責人。
中華民國刑法第二百一十條
偽造、變造私文書，足以生損害於公眾或他人者，處五年以下有期徒刑。
刑法第二百十五條：
從事業務之人，明知為不實之事項，而登載於其業務上作成之文書，足以生損害於公
眾或他人者，處三年以下有期徒刑、拘役或五百元以下罰金。
刑法第二百十六條：
行使第二百十條至第二百十五條之文書者，依偽造、變造文書或登載不實事項或使登
載不實事項之規定處斷。
